【裁判字號】    97,訴,1195
【裁判日期】    970529
【裁判案由】    毒品危害防制條例
【裁判全文】
臺灣板橋地方法院刑事判決              97年度訴字第1195號
公  訴  人  臺灣板橋地方法院檢察署檢察官
被      告  乙○○
上列被告因違反毒品危害防制條例案件，經檢察官提起公訴（9
7 年度毒偵字第1598號），被告於準備程序中對被訴事實為認罪
之陳述，本院合議庭裁定由受命法官獨任行簡式審判程序，判決
如下：
    主  文
乙○○施用第一級毒品，累犯，處有期徒刑捌月，扣案之海洛因
壹包（驗餘淨重零點壹柒貳公克）沒收銷燬。
    事實及理由
一、本件之犯罪事實、證據，除事實補充扣得第一級毒品海洛因
    1 小包（驗餘淨重0.172 公克）、證據補充民航局航醫中心
    毒品鑑定書、全國前案紀錄表及乙○○於本院準備程序之自
    白外，其餘犯罪事實、證據均引用如附件檢察官起訴書之記
    載。
二、核被告乙○○所為，係犯毒品危害防制條例第10條第1 項之
    罪，其持有第一級毒品海洛因之低度行為，為施用毒品之高
    度行為所吸收，不另論罪。被告前有事實所示執行有期徒刑
    之前科，此有全國前案紀錄表附卷可稽，其於有期徒刑執行
    完畢後，5 年以內故意再犯本件有期徒刑以上之罪，為累犯
    ，依刑法第47條第1 項規定加重其刑。審酌被告前有施用毒
    品之犯行，仍不知悔悟，故態復萌，再次施用毒品，無視於
    毒品對於自身健康之戕害及國家對於杜絕毒品犯罪之禁令，
    惟審酌被告犯後坦承犯行，態度尚佳，及施用毒品者均具有
    相當程度之生理成癮性及心理依賴性，戒除不易，且犯罪心
    態與一般刑事犯罪之本質不同，非難性較低等一切情狀，量
    處如主文所示之刑，以資懲儆。另扣案之毒品海洛因1 包（
    驗餘淨重0 ‧172 公克），依毒品危害防制條例第18條第1
    項之規定宣告沒收銷燬。
四、據上論斷，應依刑事訴訟法第273 條之1 第1 項、第310 條
    之2 、第454 條第2 項、第299 條第1 項前段，毒品危害防
    制條例第10條第1 項、第18條第1 項前段，刑法第11條前段
    、第47條第1 項，判決如主文。
五、如不服本判決，得自收受送達之翌日起10日內，向本院提出
    上訴狀，上訴於第二審（須附繕本）。
本案經檢察官連思藩到庭執行職務。
中    華    民    國    97    年    5     月    29    日
                  刑事第五庭  法  官  陳  財  旺
上列正本證明與原本無異。
如不服本判決，應於送達後十日內敘明上訴理由向本院提出上訴
狀。
                              書記官  周  百  川
中    華    民    國    97    年    5     月    29    日
附錄本案參考法條全文
毒品危害防制條例第10條
施用第一級毒品者，處 6 月以上 5 年以下有期徒刑。
施用第二級毒品者，處 3 年以下有期徒刑。
--------------------------------------------------------
附件
臺灣板橋地方法院檢察署檢察官起訴書
                                    97年度毒偵字第1598號
    被      告  乙○○  男  29歲（民國○○年○月○○日生）
                        住臺北縣三重市○○路153號12樓
                        國民身分證統一編號：Ｚ000000000號
上列被告因違反毒品危害防制條例案件，業經偵查終結，認應提
起公訴，茲將犯罪事實及證據並所犯法條分敘如下：
        犯罪事實
一、乙○○前因施用毒品案件，經觀察、勒戒後，認有繼續施用
    毒品之傾向，經依法院裁定令入戒治處所施以強制戒治，嗣
    因執行強制戒治成效及格，無繼續戒治之必要，於民國89年
    9月17日停止戒治釋放出所，所餘期間付保護管束，於90年2
    月21日期滿，由本署檢察官以90年度戒毒偵字第299 號為不
    起訴處分確定；又因施用毒品案件，經本署檢察官以92年毒
    偵字第3529號起訴，並於93年11月9 日經臺灣板橋地方法院
    以93年度訴字第481號判處有期徒刑1 年確定，於95年3月13
    日執行完畢。詎其猶不知悔改，復基於施用第一級毒品之犯
    意，於97年1月30日上午9時許，在臺北縣三重市○○路上之
    國園加油站廁所內，施用第一級毒品海洛因。嗣於同日下午
    2 時30分許，在臺北縣新莊市○○路93號前，為警查獲，並
    扣得第一級毒品海洛因1小包（淨重0.18公克）。
二、案經臺北縣政府警察局新莊分局報告偵辦。
        證據並所犯法條
一、證據名稱及待證事實
┌──┬───────────┬───────────┐
│編號│   證  據  名  稱     │   待  證  事  實     │
├──┼───────────┼───────────┤
│ 1  │被告乙○○於警詢及偵查│於上揭時地，施用第一級│
│    │中之自白。            │毒品海洛因之事實。    │
├──┼───────────┼───────────┤
│ 2  │臺灣檢驗科技股份有限公│被告為警查獲時所採集之│
│    │司97年2 月19日出具之濫│尿液送驗結果呈鴉片類陽│
│    │用藥物檢驗報告1紙。   │性反應，足認被告確有施│
│    │                      │用海洛因之事實。      │
├──┼───────────┼───────────┤
│ 3  │扣案之第一級毒品海洛因│被告持有並施用第一級毒│
│    │1 小包（淨重0.18公克）│品海洛因之事實。      │
│    │。                    │                      │
├──┼───────────┼───────────┤
│ 4  │本署刑案資料查註紀錄表│被告前案強制戒治、徒刑│
│    │、全國施用毒品案件紀錄│執行完畢後，5 年內再犯│
│    │表、受觀察勒戒人毒品及│本件施用毒品犯行及構成│
│    │前科紀錄簡列表、刑案人│累犯之事實。          │
│    │犯在監所最新資料報表。│                      │
└──┴───────────┴───────────┘
二、核被告所為，係犯毒品危害防制條例第10條第1 項之施用第
    一級毒品罪嫌。其持有海洛因之低度行為，為施用海洛因之
    高度行為所吸收，不另論罪。被告曾有如犯罪事實欄所載之
    論罪科刑及執行情形，有本署刑案資料查註紀錄表1 份在卷
    足參，其前受有期徒刑執行完畢，5 年以內故意再犯本件有
    期徒刑以上之罪，為累犯，請依刑法第47條規定加重其刑。
    請審酌被告先前業因施用毒品行為遭觀察勒戒、強制戒治後
    ，竟仍未戒絕毒品，猶一再施用毒品，顯見其不知悔改，意
    志不堅，惟念其施用毒品乃自戕一己之身體健康，尚未害及
    他人等一切情狀，建議從重量刑。扣案之海洛因1 包，請依
    毒品危害防制條例第18條第1 項前段規定予以宣告沒收銷燬
    之。
三、依毒品危害防制條例第23條第2項、刑事訴訟法第251條第1
    項提起公訴。
    此  致
臺灣板橋地方法院
中    華    民    國    97    年    2     月    27    日
                         檢  察  官  甲  ○  ○


司法院資訊處製作；財團法人民間司法改革基金會備份。
